# 股权转让时由于计提增值税导致现金流量表附表中的投资收益不勾稽的问题

提问人：woshiyoubin 时间：2018-07-02 17:25:40
此时的应交税费已经不属于经营性应付增加了

回答人：chenyiwei
净利润和投资收益仍是 100 ，收回投资收到的现金为 156 ，增值税影响体现在支付的各项税费中，所以在经营性应付增加中还是会体现的。